【裁判字號】    92,聲,191
【裁判日期】    920304
【裁判案由】    聲請法官迴避
【裁判全文】
臺灣高等法院刑事裁定                  九十二年度聲字第一九一號
    聲  請  人
    即  被  告  甲○○
右列聲請人因傷害等案件（本院九十一年上易字第二七二號）聲請本院法官迴避，本
院裁定如左：
    主      文
聲請駁回。
    理      由
一、聲請意旨略以：本院九十一年上易字第二七二號傷害等案件，受命法官林明俊於
    九十一年七月三日調查庭時詢問兩證人(1)賴淑芬(2)黃基旺；兩人證詞嚴重矛盾，
    卻故意不立即詢問、詰問二證人，已明顯有執行職務有偏頗之虞；卻借故已晚，
    去勘驗汽車。而又在九十二年元月十五日開庭時，又詢問二證人，故要求法官依
    刑事訴訟法第一百八十四條（證人之隔別訊問與對質）以保障被告辯護權與被告
    基本人權之保障。但法官卻拒絕隔別訊問二證人，尤其是已知其證詞嚴重相反與
    矛盾時，卻故意拒絕，顯然要兩證人「勾串供證」。足認法官已不能公平裁判，
    使人產生懷疑，法官故意提供二人「串證」之機會。更甚者，法官妨害偵查不公
    開之原則，把余文元警員偽證之相關資料，公然拿給兩證人賴淑芬與黃基旺看，
    聲請人當場提出異議，故法官執行職務有偏頗之虞明矣。另法官當場恐嚇被告違
    反法庭秩序為由移送法辦，聲請人一頭霧水，如何違反法庭秩序，故偏頗已明云
    云。
二、按當事人聲請法官迴避，以有刑事訴訟法第十八條第一款、第二款所列情形之一
    者為限。而當事人依該法第十八條第二款規定聲請法官迴避，應有具體事實足認
    其執行職務有偏頗之情形為限，若僅對於法官之指揮訴訟或其訊問方法有所不滿
    ，不能指為有偏頗之虞。又所謂足認法官執行職務有偏頗之虞，係指法官於訴訟
    結果有利害關係或與當事人有親交嫌怨等客觀事實，足以使人疑其將為不公平之
    審判者而言。亦即係指以一般通常之人所具有之合理觀點，對於該承辦法官能否
    為公平之裁判均足產生懷疑；且此種懷疑之發生，存有其完全客觀之原因而非僅
    出於當事人自己主觀之判斷者，始足當之。至於訴訟上之指揮，乃專屬法院之職
    權，當事人之主張，聲請在無礙於事實之確認及法的解釋適用之範圍下，法院固
    得斟酌其請求以為訴訟之進行，但仍不得以此對當事人之有利與否，作為其將有
    不公平裁判之依據，更不得以此訴訟之進行與否，乃謂有偏頗之虞而聲請法官迴
    避，又查法官既有訴訟指揮權，應為法庭秩序之維護以利訴訟之進行，法官對於
    當事人於法庭訴訟進行中所為之行為，是否違反法庭秩序，自得予以審認而為適
    當之處理，自不能以法官對於當事人提醒其不得違反法庭秩序指為恐嚇當事人之
    行為，更不得據此認為其將有不公平之裁判，已有偏頗之虞，而聲請法官迴避。
三、經查聲請人所指承審法官於九十一年七月三日及九十二年元月十五日開庭時未有
    效訊問證人，影響詰問之權利及忽視聲請人所聲請調查之證據，或將他證人之證
    詞究問另證人之意見等，均屬訴訟指揮之範疇，屬法院行使職務時職權之判斷，
    不能僅以訴訟指揮或調查證據之方法或造成之結果與當事人之期待不符，即認法
    官偏頗。綜上所述，被告聲請意旨均係針對承審法官指揮訴訟、調查證據是否妥
    適之質疑，並非有具體事實，足認法官與訴訟關係人有故舊恩怨等相類關係，致
    法官審判恐有偏頗之虞之情形。是尚難認有何具體事實足認承審法官執行職務有
    偏頗之情形，揆諸首開說明，被告之聲請核無埋由，應予駁回。
四、據上論斷，依刑事訴訟法第二十一條第一項裁定如主文。
中      華      民      國    九十二  年      三      月     四       日
                              臺灣高等法院刑事第十五庭
                                  審判長法  官  房  阿  生
                                        法  官  雷  元  結
                                        法  官  蔡  光  治
右正本證明與原本無異。
不得抗告。
                                        書記官  王  才  生
中      華      民      國    九十二    年      三      月     六       日


司法院資訊處製作；財團法人民間司法改革基金會備份。
